臺灣基隆地方法院刑事判決　　　　　　　 94年度訴字第932號
公　訴　人　臺灣基隆地方法院檢察署檢察官
被　　　告　甲○○
上列被告因違反毒品危害防制條例案件，經檢察官提起公訴（94
年度毒偵字第2208號、第2248號），本院判決如下：
    主  文
甲○○連續施用第一級毒品，累犯，處有期徒刑捌月，扣案之第
一級毒品海洛因肆包（合計淨重零點肆貳公克、包裝重壹點零壹
公克）沒收銷燬。又連續施用第二級毒品，累犯，處有期徒刑伍
月。應執行有期徒刑拾壹月，扣案之第一級毒品海洛因肆包（合
計淨重零點肆貳公克、包裝重壹點零壹公克）沒收銷燬。
    事  實
一、甲○○前因施用毒品案件，經本院以89年度毒聲字第369 號
    裁定送觀察、勒戒後，認無繼續施用毒品之傾向，由臺灣基
    隆地方法院檢察署檢察官於民國89年4月1日以89年度毒偵字
    第357號及89年度毒偵字第1002 號為不起訴處分確定。復因
    施用第一、二級毒品案件，經本院以91 年度毒聲字第270號
    裁定送觀察、勒戒後，因認有繼續施用毒品傾向，經本院以
    91年度毒聲字第634 號裁定令入強制處所施以強制戒治，嗣
    經本院以92年度毒聲字第16號裁定停止戒治，所餘戒治期間
    ，付保護管束，於92年2月7日出戒治所，迄92年7月1日保護
    管束期滿，而臺灣基隆地方法院檢察署檢察官並就當次犯行
    以91年度毒偵緝字第61號提起公訴，經本院以91年度訴字第
    355號判處有期徒刑7月、4月，應執行有期徒刑9月確定，於
    92年6月17日入監執行，至93年4月4 日縮刑期滿執行完畢。
    詎其猶不知藉此戒絕施用毒品惡習，竟於前揭強制戒治執行
    完畢後5 年內，基於施用第一級毒品海洛因之概括犯意，自
    94年5月中旬某日起至同年8月13日晚間某時止，在其位於基
    隆市七堵區○○區○○街4巷75之1號居處及居處附近之偏僻
    處等地，以將海洛因摻水置入注射針筒內，再以注射針筒施
    打之方式，連續施用第一級毒品海洛因多次，平均約3 天施
    用1 次；另基於施用第二級毒品安非他命之概括犯意，自93
    年7 月21日晚間某時起至94年8 月13日晚間某時止，同在上
    開處所，以將安非他命置入玻璃球吸食器內，再以點火加熱
    吸取所產生煙霧之方式，連續施用第二級毒品安非他命多次
    ，平均約1星期施用1次。為警先後於：(1)94年7 月21日晚間
    10時許，在其位於基隆七堵區○○街4巷75之1號居處內查獲
    ，並扣得第一級毒品海洛因1包（淨重0.08公克、包裝重0.1
    8公克）；(2)94年8月14日9 時15分，在基隆市七堵區○○○
    街23號前查獲，並扣得第一級毒品海洛因3 包（合計淨重0.
    34公克、包裝重0.83公克），且經二度採取其尿液送驗結果
    均呈嗎啡及甲基安非他命陽性反應，而查悉上情。
二、案經基隆市警察局第二、三分局報請臺灣基隆地方法院檢察
    署檢察官偵查起訴。
    理  由
一、本件被告甲○○（下稱被告）所犯為毒品危害防制條例第10
    條第1項、第2項之施用第一級、第二級毒品罪，均非死刑、
    無期徒刑、最輕本刑為3 年以上有期徒刑之罪，或高等法院
    管轄第一審之案件，被告於本院準備程序中，就被訴事實為
    有罪之陳述，經告以簡式審判程序之旨，並聽取檢察官、被
    告之意見後，本院合議庭裁定由受命法官進行簡式審判程序
    ，是本件之證據調查，依刑事訴訟法第273條之2規定，不受
    同法第159條第1項、第161條之2、第161條之3、第163條之1
    及第164條至第170條規定之限制，合先敘明。
二、上揭連續施用第一級、第二級毒品之事實，業據被告於本院
    審理時坦承不諱，且被告於94年7月22日、同年8月14日為警
    採取其親自排放之尿液送請臺灣尖端先進生技醫藥股份有限
    公司，經以酵素免疫分析法初步檢驗，再以氣相層析質譜儀
    法確認檢驗結果，均呈甲基安非他命及嗎啡陽性反應，此有
    該公司94年8月8日、8 月19日出具之「濫用藥物檢驗報告」
    在卷可稽；而以該公司所用之氣相層析質譜儀分析法之精確
    度而論，應可剔除「偽陽性反應」之可能（行政院國軍退除
    役官兵輔導委員會臺北榮民總醫院83年3月1日北總內字第
    01 855號、同年4月7日北總內字第03059 號函參照），該
    檢驗結果自可憑信。另扣案被告自承其所有疑似海洛因之白
    粉4 包（合計淨重0.42公克，包裝重1.01公克），經送請法
    務部調查局檢驗結果，均確含第一級毒品海洛因成分，此有
    該局94年10月14日調科壹字第320003109 號、同年月18日調
    科壹字第320003159 號鑑定通知書在卷可稽，足認被告上開
    自白與事實相符，堪信為真實。再者，被告前因施用毒品案
    件，經本院以89年度毒聲字第369 號裁定送觀察、勒戒後，
    認無繼續施用毒品之傾向，由臺灣基隆地方法院檢察署檢察
    官於89年4月1日以89年度毒偵字第357 號及89年度毒偵字第
    1002號為不起訴處分確定；復因施用第一、二級毒品案件，
    經本院以91年度毒聲字第270 號裁定送觀察、勒戒後，因認
    有繼續施用毒品傾向，經本院以91年度毒聲字第634 號裁定
    令入強制處所施以強制戒治，嗣經本院以92年度毒聲字第16
    號裁定停止戒治，所餘戒治期間，付保護管束，於92年2 月
    7日出戒治所，迄92年7月1 日保護管束期滿，臺灣基隆地方
    法院檢察署檢察官並就當次犯行以91年度毒偵緝字第61號提
    起公訴，經本院以91年度訴字第355號判處有期徒刑7月、4
    月，應執行有期徒刑9月確定，於92年6月17日入監執行，至
    93年4月4日縮刑期滿執行完畢等情，此有臺灣高等法院被告
    前案紀錄表、臺灣基隆地方法院檢察署刑案資料查註紀錄表
    、前開不起訴處分書、判決書在卷可稽，被告於上開強制戒
    治執行完畢釋放後5年內再犯毒品危害防制條例第10條第1項
    、第2項之施用第一級毒品及第二級毒品犯行，洵堪認定，
    本案事證明確，應依法論科。
三、按海洛因及安非他命分別係毒品危害防制條例第2 條第2 項
    第1 款、第2 款所定之第一級毒品、第二級毒品，被告予以
    施用，核其所為，係犯毒品危害防制條例第10條第1 項、第
    2 項之施用第一級毒品罪及施用第二級毒品罪。其持有第一
    級毒品海洛因及第二級毒品安非他命係供施用，其持有第一
    級毒品、第二級毒品之低度行為分別為施用第一級毒品、第
    二級毒品之高度行為所吸收，不另論罪。又被告先後多次施
    用第一級毒品海洛因、第二級毒品安非他命之犯行，均時間
    緊接，犯罪構成要件相同，顯係基於概括犯意為之，均為連
    續犯，應依刑法第56條之規定各論以一施用第一級毒品罪及
    一施用第二級毒品罪，並分別加重其刑。被告所犯上開二罪
    ，犯意各別，罪名互異，應予分論併罰。末查，被告曾有犯
    罪事實所載犯罪之科刑及刑之執行完畢情形，有臺灣高等法
    院被告前案紀錄表在卷可稽，其受有期徒刑執行完畢後5 年
    內，再犯有期徒刑以上之上開二罪，均為累犯，各應依刑法
    第47條之規定，遞加重其刑。爰審酌被告前有施用毒品之前
    科，仍不知戒除毒品惡習而續為施用毒品，惡性非輕，並審
    酌所犯施用毒品之犯罪係戕害自身健康之行為，於他人尚不
    致造成損害、被告事後坦承犯行之態度等一切情狀，就其所
    犯上開二罪，分別量處如主文所示之刑，並定其應執行刑，
    以示懲儆。另扣案之第一級毒品海洛因4 包（合計淨重0.42
    公克、包裝重1.01公克），因包裝與其上極微量之毒品已合
    而為一，無從析離，應併依毒品危害防制條例第18條第1 項
    前段之規定，宣告沒收銷燬之。
據上論斷，應依刑事訴訟法第273 條之1 第1 項、第299 第1 項
前段，毒品危害防制條例第10條第1 項、第2 項、第18條第1 項
前段，刑法第11條、第56條、第47條、第51條第5 款，判決如主
文。
本案經檢察官乙○○到庭執行職務。
中　　華　　民　　國　　94　　年　11　　　月　　30　　日
                  刑事第二庭  法  官  許心
以上正本證明與原本無異。
如不服本判決應於收受本判決送達後10日內向本院提出上訴書狀
。
中　　華　　民　　國　　94　　年　　11　　月　　30　　日
                              書記官  邱李和
附錄本判決論罪之法條：
毒品危害防制條例第10條
施用第一級毒品者，處6月以上5年以下有期徒刑。
施用第二級毒品者，處3年以下有期徒刑。
